臺灣高雄地方法院刑事判決　　　　　　 94年度簡上字第968號
公　訴　人　臺灣高雄地方法院檢察署檢察官
被　　　告　庚○○
　　　　　　　　　　(現於臺灣高雄看守所羈押中)
上列上訴人因被告竊盜案件，不服本院高雄簡易庭中華民國94年
9 月20日94年度簡字第5390號所為第一審刑事簡易判決（聲請簡
易判決處刑書案號：臺灣高雄地方法院檢察署94年度速偵字第12
58號），提起上訴及移請併案審理（94年度偵字第19531 號、第
22842 號、第23958 號），本院管轄之第2 審合議庭判決如下：
      主  文
原判決撤銷。
庚○○連續攜帶兇器竊盜，累犯，處有期徒刑拾月。扣案之鑰匙
、尖嘴鉗各壹支，均沒收之。
    事  實
一、庚○○前於民國81年及82年間分別因違反麻醉藥品管理條例
    及肅清煙毒條例等案件，先後經本院以82年度易字第613 號
    、臺灣高等法院高雄分院以82年度上訴字第2680號、本院以
    82年度訴字第412 號，各判處有期徒刑4 月、7 年、3 年6
    月，嗣經臺灣高等法院高雄分院以83年度聲字第101 號裁定
    ，定應執行之刑為9 年確定，於84年4 月27日入監服刑，85
    年4 月19日縮短刑期假釋出獄，嗣因撤銷假釋，應執行殘刑
    有期徒刑5 年8 月7 日，於88年9 月8 日入監執行，並於93
    年12月26日縮短刑期執行完畢。詎仍不知悔改，竟基於意圖
    為自己不法所有及竊盜之概括犯意，先後於附表所示之時、
    地，以附表所示之方法，連續竊取各該被害人所有或所監督
    如附表所示之財物，嗣為警循線查獲，並扣得其所有供竊盜
    所用之鑰匙、行竊時（94年10月16日）所攜帶可供兇器使用
    之尖嘴鉗各1 支。
二、案經高雄市政府警察局小港分局報告臺灣高雄地方法院檢察
    署檢察官聲請簡易判決處刑及臺灣高雄地方法院檢察署檢察
    官移送併案審理。
    理  由
一、訊據被告庚○○對於附表各編號所示之犯罪事實，除編號八
    部分辯稱：伊於94年10月19日上午6 時52分許，進入現場就
    被逮捕了，伊尚未動手拿到東西云云外，就其餘部分於本院
    審理中均坦承不諱，且附表所示之犯行，分別有下列證據足
    資佐證：
  (一)附表編號一之犯行有：(1)被害人己○○於警詢中之證述（見
    高市警前分三字第9400021228號卷第6 頁）、(2)扣押物品目
    錄表1 紙（見上開警卷第9 頁）、(3)贓物認領保管單1 紙（
    見上開警卷第19頁）、(4)查詢車輛認可資料2 紙（見上開警
    卷第20-21 頁）(5)照片4 幀（見警卷第25-26 頁）；
  (二)附表編號二之犯行有：(1)被害人辛○○於警詢中之證述（見
    高雄市政府警察局94年8 月27日刑案偵查卷宗第4-5 頁）、
    (2)扣押物品目錄表1 紙（見上開警卷第10頁）、(3)贓物認領
    保管單1 紙（見上開警卷第12頁）、(4)車輛協尋電腦輸入單
    、查詢車輛認可資料、車輛尋獲電腦輸入單各1 紙（見上開
    警卷第18-20 頁）、(5)照片4 幀（見上開警卷第17頁）、(6)
    被告所有供竊盜所用之鑰匙1 支扣案可佐；
  (三)附表編號三之犯行有：(1)證人丙○○於警詢中之證述（見高
    市警三壹分三字第940020375 號卷第5-7）、 (2)扣押物品目
    錄表1 紙（見上開警卷第13頁）、(3)贓物認領保管單1 紙（
    見上開警卷第18頁）、(4)照片2 幀（見上開警卷第20頁）、
    (5)查詢車輛認可資料2 紙、車輛尋獲電腦輸入單1 紙（見上
    開警卷第15-17 頁）；
  (四)附表編號四至八之犯行有：(1)被害人癸○○、乙○○、壬○○、戊○○於警詢中之指述（見高市警三壹分三字第094002
    1420號卷第7-10、13-20 頁）、(2)附表編號八之犯行，被害
    人戊○○復於警詢中證稱：94年10月19日上午6 時50分許，
    我在高雄市○○街45號工地附近，發現被告進入工地內，並
    拿起我們工地內工程所用之螺旋桿1 支，當被告正要將該支
    螺旋桿1 支拿到其所騎乘的機車上時，我就上前將他制服等
    語明確（見高市警三壹分三字第0940021420號卷第16頁），
    顯見被告確已竊得該支螺旋桿無訛，是其前揭所辯：尚未拿
    到螺旋桿云云，無非卸責之詞，不足採信、(3)扣押物品目錄
    表1 紙（見上開警卷第24頁）、(4)贓物認領保管單1 紙（見
    上開警卷第31頁）、(5)監視器錄影翻拍照片2 幀（見上開警
    卷第35頁）(6)照片14幀（見上開警卷第36-43 頁頁）、(7)被
    告所有，供附表編號三（即94年10月16日）犯罪所用之尖嘴
    鉗1 支扣案可佐；
  (五)綜上，被告之自白核與事實相符，本件事證明確，被告前揭
    犯行，均洵堪認定。
二、論罪科刑部分：
  (一)按刑法第321 條第1 項第3 款之攜帶兇器竊盜罪，係以行為
    人攜帶兇器竊盜為其加重條件，此所謂兇器，其種類並無限
    制，凡客觀上足對人之生命、身體、安全構成威脅，具有危
    險性之兇器均屬之，且祇須行竊時攜帶此種具有危險性之兇
    器為已足，並不以攜帶之初有行兇之意圖為必要（最高法院
    79年度台上字第5253號判例意旨參考），查扣案之尖嘴鉗1
    支為鐵器，既足以剪斷鐵絲線，足見其質地鋒利，客觀上足
    以對人之生命、身體造成威脅而具有危險性，自屬兇器無訛
    。又被告自承於為附表編號七（即94年10月18日）所示之竊
    盜犯行時，亦曾攜帶尖嘴鉗1 支，雖未據扣案，然該尖嘴鉗
    既係被告預備用以剪斷鐵線之用（行竊時未使用），則依常
    情應係足以剪斷鐵線，質地鋒利之鐵製物品，是以在客觀上
    亦足以對人之生命、身體造成威脅而具有危險性，而屬兇器
    無訛。
  (二)核被告庚○○附表編號一、二、三、四、五、八之所為，均
    係犯刑法第320 條第1 項之普通竊盜罪；附表編路六、七之
    所為係犯刑法第321 條第1 項第3 款之攜帶兇器竊盜罪。
  (三)被告先後多次竊盜及攜帶兇器竊盜犯行，時間緊接，手法相
    似，觸犯基本構成要件相同之罪名，顯係基於概括犯意反覆
    為之，應依連續犯之規定，論以攜帶兇器竊盜一罪，並加重
    其刑。
  (四)又被告前於81年及82年間分別因違反麻醉藥品管理條例及肅
    清煙毒條例等案件，先後經本院以82年度易字第613 號、臺
    灣高等法院高雄分院以82年度上訴字第2680號、本院以82年
    度訴字第412 號，各判處有期徒刑4 月、7 年、3 年6 月，
    嗣經臺灣高等法院高雄分院以83年度聲字第101 號裁定，定
    應執行之刑為9 年確定，於84年4 月27日入監服刑，85年4
    月19日縮短刑期假釋出獄，嗣因撤銷假釋，應執行殘刑有期
    徒刑5 年8 月7 日，於88年9 月8 日入監執行，並於93年12
    月26日縮短刑期執行完畢等情，有臺灣高等法院被告前案紀
    錄表1 份在卷可稽，其於前開有期徒刑執行完畢後5 年內，
    復犯本件有期徒刑以上之罪，為累犯，應依刑法第47條之規
    定加重其刑，並遞加重之。
  (五)又移送併案審理部分（即附表編號二、三、四、五、七、八
    部分）及附表編號六所載之竊盜犯行，雖未據檢察官併予起
    訴或聲請以簡易判決處刑，惟此部分犯行既與檢察官聲請以
    簡易判決處刑部分，具有連續犯之裁判上一罪關係，已如前
    述，則依審判不可分原則，本院自應併予審究，附此敘明。
  (六)原審以被告罪證明確，因予論罪科刑，固非無見；惟查原審
    未及就被告附表編號三至八所示之竊盜犯行併予審酌，尚有
    未洽。檢察官執此以為上訴意旨，指摘原判決不當，為有理
    由，自應由本院撤銷改判。
  (七)爰審酌被告正值壯年，不思以己力獲取所需，卻一再任意竊
    取他人財物，且附表編號四至八所竊取之物價值非微，並事
    關工程之順利進行與否，犯罪情節非輕，本不宜從輕量刑，
    惟念其犯後坦承犯行，於94年10月19日為警查獲後，主動供
    出附表編號四至七之竊盜犯行，態度良好，且變賣竊得財物
    之所得尚非至鉅等一切情狀，酌情量處如主文第2 項所示之
    刑，並諭知易科罰金之折算標準，以資懲儆。
三、沒收部分：
  (一)扣案之鑰匙、尖嘴鉗各1 支係被告所有，且供被告竊盜犯行
    之用，業據被告於警詢（見高雄市政府警察局94年8 月27日
    刑案偵查卷宗第2 頁）及本院審理中（見本院簡上卷第52頁
    ）分別供承在卷，爰依刑法第38條第1 項第2 款，宣告沒收
    之。
  (二)又被告雖自承於94年10月18日攜帶尖嘴鉗1 支行竊，然該尖
    嘴鉗並未扣案，為免日後執行困難，就該尖嘴鉗爰不併依上
    開條文宣告沒收。
四、末按檢察官聲請以簡易判決處刑之案件，經法院認為有第45
    1 條之1 第4 項但書之情形者，應適用通常訴訟程序審判之
    ，刑事訴訟法第452 條定有明文；且對於簡易判決之上訴，
    準用刑訴法第三編第一章及第二章之規定，管轄第二審之地
    方法院合議庭受理簡易判決上訴案件，應依通常程序審理。
    其認案件有刑訴法第452 條之情形者，應撤銷原判決，逕依
    通常程序為第一審判決，法院辦理刑事訴訟簡易程序案件應
    行注意事項第14項亦有規定。本件檢察官就被告之竊盜犯行
    聲請簡易判決處刑，然經本院審理後，認被告尚有其他具裁
    判上一罪關係即併案之加重竊盜部分之事實，本院認不應量
    處六月以下之有期徒刑，且被告前於93年12月26日縮短刑期
    執行徒刑完畢，已如前述，亦不符得宣告緩刑之要件，是以
    足認檢察官之聲請簡易判決處刑為不適當，致有刑事訴訟法
    第451 條之1 第4 項但書第2 款之情形，依照前揭規定，原
    審適用簡易處刑程序，於法尚難謂合，應由本院合議庭逕依
    通常程序審理後，自為第一審判決，附此敘明。
五、不另為無罪諭知部分：
  (一)併案意旨略以：被告於94年10月14日上午11時，在高雄市三
    民區○○○街17號，竊取甲○○所有車牌號碼OPL-103 號之
    重型機車1 部（價值約20,000元），因認被告此部分亦涉犯
    刑法第320 條之竊盜罪嫌。
  (二)惟按犯罪事實應依證據認定之，無證據不得認定犯罪事實，
    刑事訴訟法第154 條第2 項定有明文。又認定不利於被告之
    事實，須依積極證據，苟積極證據不足為不利於被告事實之
    認定時，即應為有利於被告之認定，更不必有何有利之證據
    。另刑事訴訟法上所謂認定犯罪事實之證據，係指足以認定
    被告確有犯罪行為之積極證據而言，該項證據自須適合於被
    告犯罪事實之認定，始得採為斷罪資料（最高法院30年上字
    第816 號判例、最高法院29年上字第3105號判例參照）。
  (三)經查，被告堅決否認涉犯本件竊盜犯行，辯稱：這部車不是
    我偷的，是我向綽號「文仔」之友人借的等語。證人即被害
    人甲○○復到庭證稱：我機車失竊當日（即94年10月14日）
    是放在高雄市○○街17號前，我是上午11時30分許發覺機車
    失竊，但我沒有看到何人偷我的機車等語明確（見本院簡上
    字卷第53頁），是尚不能單以被告騎乘甲○○所失竊之機車
    ，即推認該機車係被告所竊取。此外復查無其他證據，足認
    被告確有竊取該機車之犯行，犯罪即屬不能證明，依前揭法
    條原應為無罪之諭知，惟公訴人認與前揭論罪科刑部分有連
    續犯之裁判上一罪關係，爰不另為無罪之諭知。至被告上開
    向「文仔」借用機車之行為，是否另涉收受贓物罪，應由檢
    察官另行偵辦，附此敘明。
據上論斷，應依刑事訴訟法第455 條之1 第1 項、第3 項、第45
2 條、第369 條第1 項前段、第364 條、第299 條第1 項前段，
刑法第56條、第321 條第1 項第3 款、第47條、第38條第1 項第
2 款，判決如主文。
本案經檢察官子○○到庭執行職務。
中　　華　　民　　國　　94　　年　　12　　月　　21　　日
                  刑事第八庭    審判長法　官  李政庭
                                      法　官  黃宣撫
                                      法  官  李育信
以上正本證明與原本無異。
如不服本判決，應於收受送達後10日內向本院提出上訴書狀。
中　　華　　民　　國　　94　　年　　12　　月　　21　　日
　　　　　　　　　　　　　　　　　　　書記官  洪生輝
附錄本件論罪法條全文：
刑法第321條：
犯竊盜罪而有左列情形之一者，處6 月以上、5 年以下有期徒刑
：
　一  於夜間侵入住宅或有人居住之建築物、船艦或隱匿其內而
      犯之者。
　二  毀越門扇、牆垣或其他安全設備而犯之者。
　三  攜帶兇器而犯之者。
　四  結夥三人以上而犯之者。
　五  乘火災、水災或其他災害之際而犯之者。
　六  在車站或埠頭而犯之者。
前項之未遂犯罰之。
附表
┌──┬─────┬─────┬───┬───────┬──────┬───┐
│編號│竊盜時間　│犯罪地點　│行為人│竊取方式      │竊得之財物  │被害人│
├──┼─────┼─────┼───┼───────┼──────┼───┤
│ 一 │94年8 月25│高雄市左營│庚○○│因己○○所有車│車牌號碼ZEQ-│己○○│
│　　│日13時許（│區○○街（│    　│牌號碼ZEQ-168 │168號輕型機 │　　　│
│　　│聲請簡易判│聲請簡易判│    　│號輕型機車停放│車1 部。    │　　　│
│　　│決處刑書誤│決處刑書誤│    　│於該址，且該機│            │　　　│
│　　│載為同日19│為新上路）│    　│車之鑰匙仍插置│　　        │　　　│
│　　│時許）    │26 0號前  │    　│在機車電門鎖，│　　　　　　│　　　│
│　　│          │　　      │    　│遂徒手轉動機車│　　　　　　│　　　│
│　　│　        │　　      │    　│上之鑰匙，發動│　　　　　　│　　　│
│    │　　　　　│          │      │引擎而竊取該機│            │      │
│    │　　　　　│          │      │車得逞。      │            │      │
├──┼─────┼─────┼───┼───────┼──────┼───┤
│ 二 │94年8月26 │高雄市左營│庚○○│見辛○○所有車│車牌號碼ONJ-│辛○○│
│　　│日19時許  │區○○路與│    　│牌號碼ONJ-125 │125 號重型機│　　　│
│　　│　        │修明街口  │    　│號重型機車停放│車1 部。    │　　　│
│　　│　　　　　│　　　　  │    　│於該址，即持所│            │　　　│
│　　│　　　　　│　　　　　│    　│有之鑰匙1 支，│　　        │　　　│
│　　│　　　　　│　　　　　│　  　│插入機車電門鎖│　　　　　　│　　　│
│　　│　　　　　│　　　　　│　  　│，發動引擎而竊│　　　　　　│　　　│
│　　│　　　　　│　　　　　│　  　│取該的車得逞。│　　　　　　│　　　│
├──┼─────┼─────┼───┼───────┼──────┼───┤
│ 三 │94年10月3 │高雄市三民│庚○○│因丁○○所有（│車牌號碼PZU-│丁○○│
│　　│日17時許　│區中      │    　│由丙○○所持用│531 號重型機│、李朝│
│　　│　　　　　│華二路64-1│    　│）車牌號碼PZU-│車1部。     │欽    │
│　　│　　　　　│號前      │    　│537 號重型機車│            │　　　│
│　　│　　　　　│　        │    　│停放於該址，且│　　        │　　　│
│　　│　　　　　│　        │    　│該機車之鑰匙仍│　　　　　　│　　　│
│　　│　　　　　│　　      │    　│插置在機車電門│　　　　　　│　　　│
│　　│　　　　　│　　　　　│　  　│鎖，遂徒手轉動│　　　　　　│　　　│
│    │          │　　　　　│　    │機車上之鑰匙，│            │　　　│
│    │          │　　　　　│　    │發動引擎而竊取│            │　　　│
│    │          │　　　　　│　    │該機車得逞。  │            │      │
├──┼─────┼─────┼───┼───────┼──────┼───┤
│ 四 │94年10月8 │高雄市三民│庚○○│徒手拆開綁住工│圓形鐵板7塊 │鐘沛霖│
│　　│日8時許　 │區○○○街│    　│地圍欄之鐵線，│、六角板手1 │　　　│
│　　│　　　　　│6巷1號前之│    　│進入工地後，徒│組、活動板手│　　　│
│　　│　　　　　│工地　　  │    　│手搬運竊得之財│1組（價值約 │　　　│
│　　│　　　　　│　　　　　│　  　│物。          │新台幣《下同│　　　│
│　　│　　　　　│　　　　　│　  　│              │》5,000元） │　　　│
├──┼─────┼─────┼───┼───────┼──────┼───┤
│ 五 │94年10月12│高雄市三民│庚○○│徒手拆開綁住工│推進機組配件│乙○○│
│　　│日8時許　 │區○○○街│    　│地圍欄之鐵線，│螺旋桿7枝、 │　　　│
│　　│　　　　　│143巷30號 │    　│進入工地後，徒│套管2枝（價 │　　　│
│　　│　　　　　│前之工地  │    　│手搬運竊得之財│值約250,000 │　　　│
│　　│　　　　　│　　　　　│    　│物。          │元）　　　　│　　　│
├──┼─────┼─────┼───┼───────┼──────┼───┤
│ 六 │94年10月16│高雄市三民│庚○○│持其所有之尖嘴│推進機組配件│謝穩興│
│　　│日6 時許　│區○○街45│    　│鉗（已扣案）剪│螺旋桿4 枝、│、徐聖│
│　　│　　　　　│號附近污水│    　│斷綁住工地圍欄│套管1 枝    │宗    │
│　　│　　　　　│下水道工地│    　│之鐵線，進入工│　　　　　  │　　　│
│　　│　　　　　│　        │    　│地後，徒手搬運│　　　　　　│      │
│    │          │          │      │竊得之財物。  │            │      │
├──┼─────┼─────┼───┼───────┼──────┼───┤
│ 七 │94年10月18│高雄市天津│庚○○│持其所有之尖嘴│推進機組配件│壬○○│
│　　│日上午8時 │街2號旁之 │    　│鉗（未扣案）剪│螺旋桿3支、 │　　　│
│　　│　　　　　│工地      │　  　│斷綁住工地圍欄│螺旋套管1支 │　　　│
│　　│　　　　　│　　　　　│　  　│之鐵線，進入工│（價值110,00│　　　│
│　　│　　　　　│　　　　　│　  　│地後，徒手搬運│0元）       │　　　│
│    │          │          │      │竊得之財物。  │            │      │
├──┼─────┼─────┼───┼───────┼──────┼───┤
│ 八 │94年10月19│高雄市三民│庚○○│徒手拆開綁住工│推進機組配件│謝穩興│
│　  │日上午6時 │區○○街45│    　│地圍欄之鐵線，│螺旋桿1支（ │、徐聖│
│　　│50分　　　│號附近污水│    　│進入工地後，徒│價值30,000元│宗    │
│    │　　　　　│下水道工地│    　│手搬運竊得之財│）　　　    │　　　│
│　　│　　　　　│　        │    　│物。          │　　　　　　│　　　│
└──┴─────┴─────┴───┴───────┴──────┴───┘
